【裁判字號】    97,簡上,34
【裁判日期】    970530
【裁判案由】    違反電子遊戲場業管理條例
【裁判全文】
臺灣花蓮地方法院刑事判決          97年度簡上字第34號
上  訴  人
即  被  告  乙○○
上列上訴人即被告因違反電子遊戲場業管理條例案件，不服本院
民國97年1月28日97年度花簡字第27號之第一審判決（原聲請簡
易判決處刑案號：96年度偵字第5252號），提起上訴，本院判決
如下：
    主  文
原判決撤銷。
乙○○違反未依電子遊戲場業管理條例規定辦理營利事業登記，
不得經營電子遊戲場業之規定，處拘役伍拾日，如易科罰金，以
新臺幣壹仟元折算壹日。緩刑貳年，並應於判決確定後壹年內，
向執行檢察官指定之公益團體、地方自治團體或社區提供陸拾小
時之義務勞務，緩刑期間付保護管束。扣案如附表所示之電子遊
戲機玖臺（均含IC板各壹片）、代幣貳佰壹拾肆枚均沒收。
    事實及理由
一、乙○○係址設花蓮縣花蓮市○○路32號「三嘉一釣蝦場」之
    負責人，明知其未依電子遊戲場業管理條例之規定辦理營利
    事業登記，應不得經營電子遊戲場事業。竟未辦理登記，而
    民國 96年8月中旬起，在上址店內擺設如附表所示之電子遊
    戲機台9台（均含IC板各1片），供不特定人以新台幣（下同
    ）10元換1枚代幣後，投入代幣把玩上開機具。嗣於同年9月
    12日上午10時20分許，為警在上址臨檢並經其同意搜索查獲
    ，當場扣得如附表所示之電動機具（均含IC板各1片）9台及
    機具內扣得代幣共214枚。
二、上開事實，業據上訴人即被告乙○○於本院審理時坦承不諱
    ，並經證人即警員甲○○、陳煜德到庭證述明確，復有現場
    圖及照片23張在卷可稽，另有扣案電子遊戲機具 9台（均含
    IC 板各 1片）及機台內查獲之代幣共214枚可佐，足認被告
    之自白與事實相符堪以採信。綜上，本件事證明確，應予依
    法論科。
三、核被告所為，係違反電子遊戲場業管理條例第15條、第22條
    之未依規定辦理營利事業登記而經營電子遊戲場業罪。又被
    告所犯該罪之罪質，本具有反覆實施同一行為之特性，是以
    其自96年8月中旬起經營電子遊戲場業至同年9月12日為警查
    獲止，僅構成實質一罪之單一犯罪。被告上訴意旨略以：我
    承認有經營電子遊戲場之事實，但期間沒有那麼長，我只有
    從96年8月中旬經營到9月12日查獲當天而已，原審認定的期
    間有誤，又扣案電子遊戲機台9台，是我以每台4千元之價格
    ，在花蓮市○○街向綽號「阿堂」的人買的，代幣是我用 1
    枚10元的價格買來的，一定要用代幣才能玩機台。原審認定
    之犯罪期間太長，而判我有期徒刑 3個月太重，故提起上訴
    ，希望撤銷原判，從輕量刑，並判我緩刑等語。
四、經查：原審認定之犯罪始點為「 96年6月起」，係以被告於
    警詢中供述其開始經營三嘉一釣蝦場之時點，被告否認自96
    年 6月起經營電子遊戲場之犯行，卷內復查無任何證據，足
    以證明被告係早自 96年6月起，即有經營電子遊戲場之事實
    ，是被告上訴有理由，原審認定之犯罪期間尚乏證據支撐，
    應予撤銷原判決，並依公訴檢察官當庭更正聲請簡易判決處
    刑之事實（犯罪時間為96年8月中旬起至9月12日止），更為
    判決。
五、爰審酌被告從未犯罪，素行良好，有台灣高等法院被告前案
    紀錄表乙份在卷可參，其在經營之釣蝦場中擺置電子遊戲機
    台9台供客人把玩、營業期間約1個半月之犯罪動機、目的、
    手段、犯罪所生之損害非鉅，及犯罪後於本院審理時終知坦
    承犯行，尚知悔悟等一切情狀，依公訴人建議，判處拘役50
    日，並諭知易科罰金之折算標準。又被告前未曾受有期徒刑
    以上刑之宣告，已如前述，因一時失慮貪圖小利而犯罪，事
    後已坦承犯行，顯具悔意，且自陳不再經營釣蝦場，改當油
    漆工，如接到工作，月收入約3萬5千元，諒經此刑之宣告後
    ，應知警惕而無再犯之虞，且其有正當工作，並有兩名幼兒
    需扶養，本院認以暫不執行其刑為當，予以宣告緩刑 2年，
    用啟自新。並依同法第74條第2項第5款規定命其於判決確定
    後 1年內，向執行機關指定之公益團體、地方自治團體或社
    區提供60小時之義務勞務。另依同法第93條第1項第2款規定
    宣告在緩刑期內付保護管束。扣案如附表所示之電子遊戲機
    9臺（各含IC板 1片）與機具內之代幣計214枚，均為被告所
    有供犯罪所用之物，業據被告供承在卷，均應依刑法第38條
    第1項第2款宣告沒收。
六、應依刑事訴訟法第455條之1第1項、第3項、第369條第1項前
    段、第364條、第299條第 1項前段，電子遊戲場業管理條例
    第22條、第15條，刑法第11條前段、第41條第 1項前段、第
    38條第1項第2款、第74條第1項第1款、第2項第5款、第93條
    第1項第2款，判決如主文。
本案經檢察官李子春到庭執行職務。
中    華    民    國    97    年    5     月    30    日
                  刑事第一庭  審判長法官  張健河
                                  法  官  湯國杰
                                  法  官  蕭一弘
上列正本證明與原本無異。
本件不得上訴。
中    華    民    國    97    年    5     月    30    日
                                  書記官
附表
┌───────────┬─────┬────────┐
│     名  稱           │  數  量  │  附  註        │
├───────────┼─────┼────────┤
│小瑪莉電子遊戲機      │   3 台   │含ＩＣ板3 塊    │
├───────────┼─────┼────────┤
│5PK電子遊戲機         │   3 台   │含ＩＣ板3 塊    │
├───────────┼─────┼────────┤
│麻將電子遊戲機        │   2 台   │含ＩＣ板2 塊    │
├───────────┼─────┼────────┤
│水果盤電子遊戲機      │   1 台   │含ＩＣ板1 塊    │
└───────────┴─────┴────────┘
附錄本判決論罪之法律條文：
電子遊戲場業管理條例第15條：
未依本條例規定辦理營利事業登記者，不得經營電子遊戲場業。
電子遊戲場業管理條例第22條：
違反第15條規定者，處行為人1年以下有期徒刑、拘役或科或併
科新台幣50萬元以上250萬元以下罰金。


司法院資訊處製作；財團法人民間司法改革基金會備份。
